# 上市公司财务造假利润分配的差错更正

提问人：sybspxcpa 时间：2020-12-28 01:09:00
陈版，您好，上市公司财务造假虚增利润向全体股东分配现金股利。经差错更正后实际为亏损状态，即上市公司根本不存在利润分配的基础，以前分配的股利实质上为造假而支付的成本。因此，造假期间的利润分配也应作为差错更正，红冲原利润分配会计分录，已分配而支付的现金股利记入其他应收款后减值核销。否则会形成利润超额分配。不知上述理解是否正确，望陈版解答！不甚感谢！

回答人：chenyiwei
虽然作为股利分配决议基础的可分配利润是虚假的，但股东大会作出的利润分配决议履行了规定的程序，是真实的和具有法律效力的。在虚增利润被揭露后，股东大会应当就如何处理超额分配股利事项作出决议，但在股东大会作出进一步决议之前，原先的股利分配决议仍应被视为有效，据此作出的股利分配相关会计处理不属于差错更正的范围。如果在就虚增利润事项进行差错更正后，因超额分配股利导致未分配利润变为负数的，则在更正后的报表上如实反映该负数。